【裁判字號】    97,易,1293
【裁判日期】    971217
【裁判案由】    竊盜
【裁判全文】
臺灣高雄地方法院刑事判決              97年度易字第1293號
公  訴  人  臺灣高雄地方法院檢察署檢察官
被      告  甲○○
上列被告因竊盜案件，經檢察官提起公訴（97年度偵字第32066
號），被告於準備程序中就被訴事實為有罪之陳述，經本院告知
簡式審判程序之旨，並聽取被告與公訴人之意見後，本院合議庭
裁定由受命法官獨任進行簡式審判程序，本院判決如下：
    主  文
甲○○攜帶兇器竊盜，累犯，處有期徒刑捌月。扣案螺絲起子壹
支沒收。
    事  實
一、甲○○前因竊盜、詐欺、毒品等案件，經法院定應執行有期
    徒刑9 月確定，於民國96年7 月20日縮刑期滿執行完畢。詎
    仍不知悔改，竟意圖為自己不法之所有，於97年11月11 日
    上午8 時30分許，持己有客觀上足以為兇器之螺絲起子1 把
    ，侵入被害人乙○○所有目前無人居住之高雄縣林園鄉○○
    村○○路20巷24號內，見上址無人居住，並拾起現場所留之
    剪刀、扳手各1 支，竊取鋁門窗框架共18支（價值約新臺幣
    25,000元），適為鄰居黃俊男發現報警當場查獲甲○○。並
    扣得上開贓物與犯罪工具之螺絲起子，及扳手、剪刀各1 把
    等物品。
二、案經高雄縣政府警察局林園分局報告臺灣高雄地方法院檢察
    署檢察官偵查起訴。
    理  由
一、按本件被告甲○○所犯係死刑、無期徒刑、最輕本刑為3 年
    以上有期徒刑以外之罪，其於準備程序就前揭被訴事實為有
    罪之陳述，經法官告知簡式審判程序之旨，並聽取其與公訴
    人之意見後，本院認無不得或不宜改依簡式審判程序進行之
    處，爰依刑事訴訟法第273 條之1 第1 項、第284 條之1 ，
    裁定本件由受命法官進行簡式審判程序，合先敘明。
二、上揭事實，業據被告甲○○於本院審理中坦承不諱，核與證
    人黃俊男、丙○○於警詢中之證述情節相符，並有扣案螺絲
    起子、扳手、剪刀各贓物認領保管單1 紙，及照片4 張在卷
    可稽，足認被告上開任意性之自白與事實相符。又按刑法第
    321 條第1 項第3 款攜帶兇器加重竊盜罪，係以行為人攜帶
    兇器為其加重條件，此所謂兇器，其種類並無限制，凡客觀
    上足對人之生命、身體、安全構成威脅，具有危險性之兇器
    均屬之；且祇須行竊時攜帶此種具有危險性之兇器為已足，
    並不以攜帶之初即有行兇之意圖為必要。查本案業據被告於
    審理中自承用以行竊之螺絲起子、扳手及剪刀，上開器械材
    質均為鐵製、質地堅硬，且前端皆屬尖銳，有扣案螺絲起子
    、扳手、剪刀及卷附照片1 張可證，若用以攻擊人體，勢將
    造成人身之傷害，綜此足認被告所持螺絲起子等客觀上可對
    人之生命、身體、安全構成威脅，具有危險性，要屬刑法第
    321 條第1 項第3 款所定兇器無訛，是被告甲○○攜帶客觀
    上可為兇器之螺絲起子等物進而竊取上開鋁門窗框架，業已
    該當刑法攜帶兇器加重竊盜罪之構成要件甚明。從而，本件
    事證明確，被告犯行堪以認定，應依法論科。
三、按竊盜罪既遂與未遂之區別，應以所竊之物是否移入自己權
    力支配之下為標準。本件被告甲○○持上開兇器至高雄縣林
    園鄉○○村○○路20巷24號內，已將鋁門窗之框架共18支拆
    卸完畢，一堆一堆置放於現場地上，有現場照片2 張附卷可
    按。是原所有人之持有關係顯已遭破壞，被告顯已建立新持
    有關係，而將該等竊取物品置於其實力支配之下，尚不得以
    被告未將鋁條搬離現場，即認被告竊盜行為尚屬未遂。是核
    被告甲○○所為，係犯刑法第321 條第1 項第3 款攜帶兇器
    加重竊盜罪。又被告甲○○前因竊盜、詐欺、毒品等案件，
    經法院定應執行有期徒刑9 月確定，於96年7 月20日縮刑期
    滿執行完畢，有臺灣高等法院被告前案記錄表1 件在卷足憑
    ，是其前受有期徒刑執行完畢後、5 年內故意再犯本件法定
    刑為有期徒刑以上之罪，為累犯，應依刑法第47條第1 項規
    定加重其刑。爰審酌被告不思以己力正當謀生，反圖不勞而
    獲，任意竊取他人財物，及其犯罪動機、目的與手段，並兼
    衡其品行、生活狀況、智識程度，所竊財物價值非鉅，且犯
    罪後尚知坦承全部犯行、態度良好等一切情狀，酌情量處如
    主文所示之刑，以資懲儆。扣案螺絲起子1 支，為被告所有
    ，供犯本件加重竊盜罪所用之物，應依刑法第38條第1 項第
    2 款規定宣告沒收之。至扣案扳手、剪刀各1 支，雖亦為被
    告供犯本件加重竊盜罪所用之物，惟係被告於查獲現場取得
    ，非屬被告所有，爰不另為沒收之諭知，併此敘明。
四、公訴人雖以被告有犯罪習慣，請求本院依竊盜犯贓物犯保安
    處分條例規定，諭知被告入勞動場所強制工作。惟按竊盜犯
    贓物犯保安處分條例所指之習慣犯，與累犯、連續犯之性質
    有別，必須有具體之事實，足資證明行為人有犯罪之惡習及
    慣行，始有習慣犯規定之適用，並非一有累犯或連續犯之情
    形，即可認為有犯罪之習慣（最高法院54年度台上字第3041
    號判決要旨參照）。又因保安處分實質上亦具有刑罰之性質
    ，故其宣告應符合比例原則，且法院應審酌行為人所為行為
    之嚴重性、行為人所表現之危險性及對於行為人未來行為之
    期待性，決定應否令入勞動處所強制工作。本件被告雖有為
    事實欄所述竊盜案件，且觀諸被告前科資料，其曾於95年至
    97年間4 度因竊盜案件經本院判刑確定，有卷附臺灣高等法
    院被告前案紀錄表1 紙可參，惟就被告行竊之時間及次數而
    論，尚與一般慣竊之懶惰成習，長期間且有計劃一再多次數
    而以犯罪成為日常習慣之情形有所不同，其應屬一時貪念所
    為之犯罪行為，而非有犯罪習慣之人。況經本院審酌被告所
    為竊盜犯行之動機、手段、被害人所受損害及其等犯後態度
    等一切情狀，量處如主文所示之刑，應足以體現司法正義，
    並契合社會感情，參以諭知被告強制工作既非矯正其竊盜犯
    行之唯一方法，並審酌藉強制工作手段以矯正被告犯罪習性
    應合乎一定之比例，並求得法益間之均衡等情綜合以觀，本
    院認尚無對被告諭知宣告強制工作之必要。因此，本件爰不
    宣告被告於刑之執行前，令入勞動場所強制工作。
據上論斷，應依刑事訴訟法第273 條之1 第1 項、第284 條之1
、第299 條第1 項前段，刑法第321 條第1 項第3 款、第47 條
第1 項、第38條第1 項第2 款，判決如主文。
本案經檢察官丁○○到庭執行職務。
中    華    民    國    97    年    12    月    17    日
                  刑事第十八庭  法  官  林裕凱
以上正本證明與原本無異。
如不服本判決應於收受送達後10日內向本院提出上訴書狀，並應
敘述具體理由；如未敘述上訴理由者，應於上訴期間屆滿後20日
內向本院補提理由書（均須按他造當事人之人數附繕本）「切勿
逕送上級法院」。
中    華    民    國    97    年    12    月    17    日
                                書記官  黃靖媛
附錄所犯法條
刑法第321 條第1 項第3 款


司法院資訊處製作；財團法人民間司法改革基金會備份。
